【裁判字號】    97,上易,159
【裁判日期】    970416
【裁判案由】    業務侵占
【裁判全文】
臺灣高等法院臺中分院刑事判決         97年度上易字第159號
上  訴  人
即  被  告  甲○○
上列上訴人因業務侵占罪等案件，不服臺灣臺中地方法院96年度
易字第2673號，中華民國96年12月5日第一審判決（起訴案號：
臺灣臺中地方法院檢察署96年度偵字第2585號，併辦案號：96年
度偵續字第29號），提起上訴，本院判決如下：
    主  文
上訴駁回。
甲○○緩刑貳年。
    事實及理由
一、本案經本院審理結果，認第一審判決認事用法及量刑均無不
    當，應予維持，並引用第一審判決書記載之事實、證據及理
    由（如附件）。
二、上訴人即被告甲○○上訴意旨略以：伊不諳法律，所為雖非
    適法，然係出於憐憫，自始即無侵占犯意云云。經查，本件
    被告雖否認犯罪，惟坦承事實經過，僅爭執無犯罪故意，犯
    後態度良好，且已將部分款項返還予祭祀公業賴樹德，其雖
    尚未與告訴人等和解，惟衡其係將所得款項如數交付予於賴
    金泉、賴振南生前與渠等同居並實質上相互照料之案外人江
    阿快及其子女與張茹玨，未從中牟利，及對於賴金泉之繼承
    人、該祭祀公業及該祭祀公業第六房、第二房其餘派下員所
    生之損害等一切情狀，量處有期徒刑十月，並適用減刑條例
    減為有期徒刑五月，其認事用法及量刑，均稱妥適，被告上
    訴仍否認有侵占犯意，然侵占罪之成立，並不以為自己不法
    之所有而侵占為限，縱係為第三人之所有，亦足當之，是其
    雖未從中牟利，然既有將款項交付第三人之事實，難謂於法
    無違，其上訴為無理由，應予駁回。又被告行為後，修正後
    刑法業自95年7月1日施行，新修正刑法第74條第1項關於緩
    刑宣告之要件，放寬為未曾因故意犯罪為要件，不含過失犯
    ，經比較新舊刑法關於緩刑宣告之要件，以修正後刑法第74
    條第1項有利於被告，依刑法第2條第1項後段，應適用修正
    後刑法第74條第1項之規定。本件被告前未曾受有期徒刑以
    上刑之宣告，有臺灣高等法院被告前案紀錄表可憑，核其主
    觀上係為照料與賴金泉、賴振南生前同居之人，未從中得利
    ，雖誤蹈法網，經此偵審科刑之教訓，當知警惕守法，諒無
    再犯之虞，本院認所宣告之刑，以暫不執行為適當，爰併宣
    告緩刑二年。
三、據上論斷，應依刑事訴訟法第373條、第368條，刑法第74條
    第1項，判決如主文。
本案經檢察官乙○○到庭執行職務。
中    華    民    國    97    年    4     月    16    日
            刑事第一庭    審判長法  官  陳  紀  綱
                                法  官  姚  勳  昌
                                法  官  張  智  雄
上列正本證明與原本無異。
不得上訴。
                                書記官  黃  薰  慧
中    華    民    國    97    年    4     月    16    日
附錄：
刑法第336條
對於公務上或因公益所持有之物，犯前條第一項之罪者，處一年
以上七年以下有期徒刑，得併科五千元以下罰金。
對於業務上所持有之物，犯前條第一項之罪者，處六月以上五年
以下有期徒刑，得併科三千元以下罰金。
前二項之未遂犯罰之。
刑法第216條
行使第二百十條至第二百十五條之文書者，依偽造、變造文書或
登載不實事項或使登載不實事項之規定處斷。
刑法第210條
偽造、變造私文書，足以生損害於公眾或他人者，處五年以下有
期徒刑。


司法院資訊處製作；財團法人民間司法改革基金會備份。
